# Analyze(データの解析)
## データの形状
```{r}
summary(preprocess_df)
```

データ数が約600万とかなり多い。


## memberとcasualの割合
### memberとcasualの1年会の利用数
```{r, echo=FALSE}
preprocess_df %>% select(member_casual) %>% table %>% print
```

### memberとcasualの1年会の利用割合
```{r, echo=FALSE}
preprocess_df %>% select(member_casual) %>% table %>% prop.table %>% print
```
これが、現状での、メンバーとカジュアルの比率である。
この比率が変化する要因を見つけることが、今回の分析の目標でもある。


## バイクの利用比率
### 全体での利用比率 
```{r, echo=FALSE}
# preprocess_df %>% select(rideable_type ) %>% table %>% print
preprocess_df %>% select(rideable_type ) %>% table %>% prop.table %>% print
```

### 利用形態ごとのバイクの利用比率
```{r, echo=FALSE}
# paste0(preprocess_df[, "member_casual"], ":", preprocess_df[, "rideable_type"]) %>% table %>% print
paste0(preprocess_df[, "member_casual"], ":", preprocess_df[, "rideable_type"]) %>% table %>% prop.table %>% print
```
- docked_bikeは、Casualにしか存在しない。
- Casualは、memberに比べて電動自転車を好んで使うことが分かる.


## 利用距離の分布
### 利用形態ごとの利用距離の分布
```{r, echo=FALSE, wanings=FALSE, message=FALSE}
preprocess_df %>% ggplot(aes(x=dist, fill=member_casual)) + geom_histogram(position="dodge")
```

- 15km(15000m)の以上の利用者は、41877人と少ないにも関わらず、図が引っ張られてしまうため、分析では、
10km以下の方に限定する.
- 距離が極端に短い(同じところに戻ってきている)は、分析するときに注意が必要である。

### 利用形態ごとの利用距離の分布(修正したもの)
```{r, echo=FALSE, wanings=FALSE, message=FALSE}
preprocess_df %>% filter(dist <= 10000) %>% ggplot(aes(x=dist, fill=member_casual)) + geom_histogram(position="dodge")
```

## 利用時間の分布
### 利用形態ごとの利用時間の分布

```{r, echo=FALSE, wanings=FALSE, message=FALSE}
preprocess_df %>% filter(dist <= 10000) %>% ggplot(aes(x=time, fill=member_casual)) + geom_histogram(position="dodge")
```

- 1時間30分以上の利用者数は、63623人と比較的少ないため、1時間30分以内の人を分析対象に考える.

### 利用形態ごとの利用時間の分布(修正したもの)
```{r, echo=FALSE, wanings=FALSE, message=FALSE}
preprocess_df %>% filter(dist <= 10000, time <= 3600 * 1.5) %>% ggplot(aes(x=time, fill=member_casual)) +     
  geom_histogram(position="dodge")
```


## 利用時間と走行距離(直線距離の散布図)

```{r, echo=FALSE, wanings=FALSE, message=FALSE}
preprocess_df %>% filter(dist <= 10000, time <= 3600 * 1.5) %>% 
  sample_n(size=50000) %>% ggplot(aes(x = time, y=dist, colour=member_casual)) + geom_point()
```

- 走行距離がほぼ0のものは、利用したが同じstationに自転車を返したもの。
- memberのほうが、効率的な利用をしていることが分かる。(時間に対して、走行距離が長いものが多い)
- casualのほうが、近くのstationに自転車を戻す傾向にあることが分かる。

## 利用日時ごとの分布
### 曜日ごとの分布
1 ~ 7(日曜日 ~ 土曜日)を表す。
```{r, wanings=FALSE, message=FALSE}
preprocess_df %>% filter(dist <= 10000, time <= 3600 * 1.5) %>% 
  ggplot(aes(x=week_day, fill=member_casual)) + geom_histogram(position="dodge")
```

- 図より、memberは、casualより平日利用する傾向があることがわかる。

### 1日の時間帯ごとの分布
```{r, wanings=FALSE, message=FALSE}
preprocess_df %>% filter(dist <= 10000, time <= 3600 * 1.5) %>% 
  mutate(hour = as.factor(hour(started_at))) %>% ggplot(aes(x=hour, fill=member_casual)) + geom_bar(position="dodge")
```
- 図より、朝の、7時~10時、15~20時の間がメンバーと非メンバーの間で差がありそう

### 曜日と時間ごとの、利用数の分布
```{r, wanings=FALSE, message=FALSE}
preprocess_df %>% filter(dist <= 10000, time <= 3600 * 1.5) %>% 
  mutate(hour = hour(started_at)) %>% 
  ggplot(aes(x=as.factor(hour), fill=member_casual)) + geom_bar() + 
  facet_wrap(~as.factor(week_day)) + theme(axis.text.x = element_blank(), axis.ticks.x = element_blank())
```
- casualは、土日の昼間によく利用することがわかる。おそら、レジャーや観光
- memberは、通勤等の日常利用が多い。


### 月別の分布
```{r, wanings=FALSE, message=FALSE}
preprocess_df %>% filter(dist <= 10000, time <= 3600 * 1.5) %>% 
  mutate(month = as.factor(month(started_at))) %>% ggplot(aes(x=(month), fill=member_casual)) + geom_bar(position="dodge")
```

- 11月 ~ 2月は雪の影響か、利用割合が少ないことがわかる。
- 3月、4月は極端に比率が異なるっている。(メンバーの利用が多い)


## 利用時間の分布
### 曜日と利用平均時間の様子
```{r, wanings=FALSE, message=FALSE}
preprocess_df %>% filter(dist <= 10000, time <= 3600 * 1.5) %>% sample_n(10000) %>%
  ggplot(aes(x=as.factor(week_day), y=time, fill=member_casual)) + geom_boxplot()
```


- どの曜日も、casualの方が、利用時間は長い


### 1日の時間帯と利用時間のboxplot

```{r, wanings=FALSE, message=FALSE}
preprocess_df %>% filter(dist <= 10000, time <= 3600 * 1.5) %>% sample_n(100000) %>% mutate(hour = hour(started_at)) %>% ggplot(aes(x=as.factor(hour), y=time, fill=member_casual)) + geom_boxplot()
```

- 10:00 ~ 16:00が特に差が大きいことがわかる.この時間帯は、casualの方が利用している.


### 月と利用時間

```{r, wanings=FALSE, message=FALSE}
preprocess_df %>% filter(dist <= 10000, time <= 3600 * 1.5) %>% sample_n(100000) %>% 
  mutate(month = month(started_at)) %>% 
  ggplot(aes(x=as.factor(month), y=time, fill=member_casual)) + geom_boxplot()
```

- 月ごとだと、11月 ~　1月は利用時間が短そう。
- casualのほうは、月ごとの利用時間のに大きく影響を与えている。


## 利用するstationについて
### stationごとの分布の違い(start)
登録されたstationから利用を開始した割合
```{r, wanings=FALSE, message=FALSE}
preprocess_df %>% filter(dist <= 10000, time <= 3600 * 1.5, start_station_id != "") %>% select(member_casual) %>% table %>% prop.table %>% print
```
station外からの利用を開始した割合
```{r, wanings=FALSE, message=FALSE}
preprocess_df %>% filter(dist <= 10000, time <= 3600 * 1.5, start_station_id == "") %>% select(member_casual) %>% table %>% prop.table %>% print
```


### stationごとの分布の違い(end)
登録されたstationに止めた割合
```{r, echo=FALSE, wanings=FALSE, message=FALSE}
# cat("\n 登録されたstationに止めた割合 \n")
preprocess_df %>% filter(dist <= 10000, time <= 3600 * 1.5, end_station_id != "") %>% select(member_casual) %>% table %>% prop.table %>% print
```
stationではない場所に止めた割合
```{r, echo=FALSE, wanings=FALSE, message=FALSE}
# cat("\n stationではない場所に止めた割合 \n")
preprocess_df %>% filter(dist <= 10000, time <= 3600 * 1.5, end_station_id == "") %>% select(member_casual) %>% table %>% prop.table %>% print
```

- casualは、stattionで利用しない傾向がある(つまり、適当な場所に止めている)

### casualのmemberの利用開始stationの分布(トップ10
```{r, echo=FALSE, wanings=FALSE, message=FALSE}
start_top_10 <- preprocess_df %>% 
  filter(dist <= 10000, time <= 3600 * 1.5, start_station_name != "") %>%
  select(start_station_id) %>%
  table %>% sort(decreasing = TRUE) %>%
  head(10) %>% names

preprocess_df %>% filter(dist <= 10000, time <= 3600 * 1.5, start_station_id %in% start_top_10) %>%
  ggplot() + geom_bar(aes(x=start_station_id, fill=member_casual), position = "dodge") + theme(axis.text.x = element_text(angle = 90))
```


### casualのmemberの利用終了stationの分布(トップ10)
```{r, echo=FALSE, wanings=FALSE, message=FALSE}
end_top_10 <- preprocess_df %>% 
  filter(dist <= 10000, time <= 3600 * 1.5, end_station_name != "") %>%
  select(end_station_id) %>%
  table %>% sort(decreasing = TRUE) %>%
  head(10) %>% names

preprocess_df %>% filter(dist <= 10000, time <= 3600 * 1.5, end_station_id %in% end_top_10) %>%
  ggplot() + geom_bar(aes(x=end_station_id, fill=member_casual), position = "dodge") + 
  theme(axis.text.x = element_text(angle = 90))

```

- casualとmemberで利用stationには違いがある。
  - 例えば、13022(statin_id)は、casualの方がよく利用する

### casualの利用station(end)のトップ100の視覚化

```{r}
library(leaflet)

top_list <- preprocess_df %>% 
  filter(dist <= 10000, time <= 3600 * 1.5, start_station_name != "",member_casual == "casual") %>%
  select(start_station_id) %>%
  table %>% sort(decreasing = TRUE) %>%
  head(100)
print(top_list)

lat_vec <- c()
lng_vec <- c()
radius_vec <- c()
for (i in seq_along(top_list)) {
  s_name <- names(top_list)[i]
  add_lat <- preprocess_df %>% 
    filter(start_station_id == s_name) %>% select(end_lat) %>% unlist %>% mean()
  add_lng <- preprocess_df %>% 
    filter(start_station_id == s_name) %>% select(end_lng) %>% unlist %>% mean()
  lat_vec <- c(lat_vec, add_lat)
  lng_vec <- c(lng_vec, add_lng)
  radius_vec <- c(radius_vec, as.numeric(top_list[i]))
}

m <- leaflet() %>%
  addTiles() %>%
  addCircles(lng=lng_vec, lat=lat_vec, color="red", radius = sqrt(radius_vec) * 1.5)
m
```

- 利用地域は、沿岸の繁華街沿いに集中しているように思われる。